【裁判字號】    99,易,2050
【裁判日期】    990722
【裁判案由】    妨害自由等
【裁判全文】
臺灣板橋地方法院刑事判決              99年度易字第2050號
聲  請  人  臺灣板橋地方法院檢察署檢察官
被      告  甲○○
選任辯護人  周紫涵律師
上列被告因妨害自由等案件，經檢察官聲請簡易判決處刑（98年
度偵字第26142 號），本院認就妨害名譽部分不得逕以簡易判決
處刑，改依通常程序審理，判決如下：
    主  文
本件公訴不受理。
    理  由
一、聲請簡易判決處刑意旨略以：被告甲○○意圖散佈於眾，於
    附表所示之時間、地點，接續多次以文字張貼方式，指摘、
    傳述告訴人乙○○如附表所示之不實事項及流言，足以貶損
    乙○○之名譽，因認被告涉刑法第310 條第2 項之加重誹謗
    罪嫌等語。
二、按告訴乃論之罪，告訴人於第一審辯論終結前，得撤回其告
    訴；又告訴經撤回者，法院應諭知不受理之判決，並得不經
    言詞辯論為之，刑事訴訟法第238 條第1 項、第303 條第3
    款、第307條分別定有明文。
三、本件經檢察官聲請簡易判決處刑（與起訴有同一效力），既
    認被告係犯刑法第310 條第2 項之加重誹謗罪，則依同法第
    314 條前段之規定，須告訴乃論。惟本件被告與告訴人業已
    和解，告訴人並已於民國99年7 月19日具狀撤回告訴，有卷
    附本院和解筆錄、刑事撤回告訴狀各1 份可稽，揆諸前開說
    明，本件爰不經言詞辯論，逕諭知不受理之判決。至被告另
    涉恐嚇危害安全罪部分，另行審結。
據上論斷，應依刑事訴訟法第452 條、第303 條第3 款、第307
條，判決如主文。
中    華    民    國    99    年    7     月    22    日
                  刑事第二十三庭  法  官  黃苙荌
上列正本證明與原本無異。
如不服本判決，應於判決送達後10日內敘明上訴理由，向本院提
出上訴狀 (應附繕本) ，上訴於臺灣高等法院。其未敘述上訴理
由者，應於上訴期間屆滿後20日內向本院補提理由書「切勿逕送
上級法院」。
                                  書記官  朱烈稽
中    華    民    國    99    年    7     月    23    日
附表
┌──┬──────┬─────────┬─────────────────┐
│編號│時間        │刊登之地點        │刊登之內容                        │
├──┼──────┼─────────┼─────────────────┤
│1   │98年4 月10日│臺北縣新莊市○○街│警告乙○○：上個禮拜妳到我家求我放│
│    │某時        │19號公寓入口停車處│過那個龜兒子鱉三，不到一個禮拜，妳│
│    │            │                  │竟然叫那個鱉三龜兒子打電話到我家恐│
│    │            │                  │嚇威脅我，妳這種天理不容的作法絕情│
│    │            │                  │絕義，無情無義到這種地步，令人髮指│
│    │            │                  │，我已不再需要對妳忍耐特此告知，如│
│    │            │                  │妳敢再帶那個雜種龜兒子回家通姦，我│
│    │            │                  │一定鬧到左鄰右舍來看好戲，讓你父母│
│    │            │                  │知道出面抓姦，順帶一提，我正在查那│
│    │            │                  │個龜兒子雜種住址。                │
├──┼──────┼─────────┼─────────────────┤
│2   │98年4 月10日│臺北縣新莊市○○街│實在因為妳都做些見不得人的事，無關│
│    │某時        │19號4樓門口       │口才好壞，下個禮拜妳怎麼面對妳父母│
│    │            │                  │弟弟，妳怎麼跟他們交代好好想一想，│
│    │            │                  │一樓紙張寫出妳的名字是刻意的，是告│
│    │            │                  │訴妳我不想再忍了，懲罰妳要妳看簡訊│
│    │            │                  │是想事先讓妳有個心理準備，能先溝通│
│    │            │                  │一下，盡量避免發生傷害，現在既然死│
│    │            │                  │到臨頭還沒悔意，那只好在劫難逃了，│
│    │            │                  │趕快去找新工作比較好，不識好歹耍我│
│    │            │                  │…。                              │
│    │            │                  │                                  │
├──┼──────┼─────────┼─────────────────┤
│3   │98年4 月17日│臺北縣新莊市○○街│給乙○○：今天是暴風死〈雨〉前的最│
│    │某時        │19號公寓入口停車處│後一天寧靜，明天是怎麼樣誰也抓不準│
│    │            │                  │，請打開手機→看簡訊→連絡。如得不│
│    │            │                  │到訊息，明天我將把妳的資料，給妳公│
│    │            │                  │司的管理部門，他們已經在查，會回我│
│    │            │                  │消息，我想妳應該也有感受到。最後，│
│    │            │                  │請多保重，請記得報案，一言為定。  │
├──┼──────┼─────────┼─────────────────┤
│4   │98年4 月17日│臺北縣新莊市○○街│妳說是妳的東西，像菜刀等，我準備明│
│    │某時        │19號4樓門口       │天要還妳，請告訴我要放三樓門把上還│
│    │            │                  │是四樓。                          │
├──┼──────┼─────────┼─────────────────┤
│5   │不詳時間    │臺北縣新莊市○○街│以前妳是我心中寶，現在妳在我眼裡是│
│    │            │19號4樓門口       │垃圾。以前妳家在我眼裡是神聖，現在│
│    │            │                  │我眼中看到的是妓院。…以前我唯一的│
│    │            │                  │希望是要讓妳過得幸福快樂，現在我一│
│    │            │                  │心只想看到現世報的下場。那個龜兒子│
│    │            │                  │鱉三是造成妳今天悲劇的結局，是妳自│
│    │            │                  │找的。我親口告訴妳姐姐你跟那個鱉三│
│    │            │                  │一定要分手，否則我絕對不會罷手，妳│
│    │            │                  │姐姐聽了之後，也肯定一定要分手。同│
│    │            │                  │時會提醒你媽多上四樓看看，並要我幫│
│    │            │                  │忙注意。令我一愣，無言以對。上個禮│
│    │            │                  │拜我找妳姐，這個禮拜如果妳還敢和鱉│
│    │            │                  │三在一起不分開，我會打電話給妳弟弟│
│    │            │                  │和妳上班公司。到時妳和那個鱉三除了│
│    │            │                  │失業外也一定會分開。              │
│    │            │                  │這陣子妳都在騙，妳的所作所為，請想│
│    │            │                  │想對得起黃家列祖列宗嗎？既然自作孽│
│    │            │                  │，我就要看看妳能不要臉到什麼樣子？│
│    │            │                  │妳的臉皮能厚到什麼程度？…我會用不│
│    │            │                  │同的方式，讓他們來瞭解妳貌似良家婦│
│    │            │                  │女其實醜陋不堪的真相。最後一次提醒│
│    │            │                  │妳，妳只要再帶那個小鱉三回家被我撞│
│    │            │                  │到，我一定當場踹門，驚動妳母和左鄰│
│    │            │                  │右捨報警，到時那種場面有多難看請想│
│    │            │                  │想自行負責。                      │
│    │            │                  │工作是妳自己要辭掉，還是要鬧到公司│
│    │            │                  │把妳跟那個龜兒子趕走。告訴，星期四│
│    │            │                  │我會打電話到妳們公司，我保證你們公│
│    │            │                  │司一定會找妳和那龜兒子談，不要逼我│
│    │            │                  │做出不願意做的事。打開手機→看簡訊│
│    │            │                  │→用簡訊回就可以了。…這個禮拜我貼│
│    │            │                  │一、四樓，如果妳不再和那鱉三分開，│
│    │            │                  │下個禮拜見生死。妳也一定要分開。  │
│    │            │                  │妳真是不見棺材不掉淚。看簡訊→想一│
│    │            │                  │想→告訴我。妳不跟那個龜兒子鱉三分│
│    │            │                  │手，我絕對不可能罷手。妳敢再帶那個│
│    │            │                  │龜兒子回家，我絕對會找妳父母、姊弟│
│    │            │                  │。到時候，出人命你自己負責工作也別│
│    │            │                  │想再做了。星期四之前給我答案。沒有│
│    │            │                  │，我就通知妳父母。不要不見棺材不掉│
│    │            │                  │淚。不要逼我把事情鬧大，真的不要逼│
│    │            │                  │我把事情鬧大。打開手機→看簡訊→好│
│    │            │                  │好想一想→回覆。妳跟那個龜兒子一定│
│    │            │                  │要分手，絕對沒有商量餘地。        │
└──┴──────┴─────────┴─────────────────┘

司法院資訊處製作；財團法人民間司法改革基金會備份。
